【裁判字號】    90,上易,2689
【裁判日期】    900831
【裁判案由】    竊盜
【裁判全文】
臺灣高等法院刑事判決                            九十年度上易字第二六八九號
    上  訴  人
    即  被  告  甲○○
    選任辯護人  張瑞釗
                邱曉欣
右上訴人即被告因竊盜案件，不服臺灣士林地方法院九十年度易字第二○九號，中華
民國九十年六月四日第一審判決（起訴案號：臺灣士林地方法院檢察署八十九年度偵
字第一○八八○號；移送併案審理案號：同署九十年度偵字第二一一號）提起上訴，
本院判決如左：
    主  文
上訴駁回。
    事實及理由
一、本案經本院審理結果，認第一審以上訴人即被告甲○○犯刑法第三百二十條第一
    項第三款之罪，判處有期徒刑九月，並諭知扣案之千斤頂二台、板手一支、螺絲
    起子二支、板手一支均沒收，認事用法及量刑均無不當，應予維持，並引用第一
    審判決書記載之事實、證據及理由。
二、被告上訴意旨略以：渠所攜帶者係隨車工具，並非兇器，伊行為時並無共犯，原
    審量刑過重云云。
三、惟查：
（一）被告為本件竊盜犯行時，係攜帶千斤頂、板手、螺絲起子而為等情，業據被告
      於偵、審中供承不諱，且按千斤頂、板手、螺絲起子等物，其主要部分均係金
      屬材質，且該等物品均有一定以上之重量，以之攻擊他人，均極易致生他人死
      、傷之結果，是客觀上該等物品，對於他人之人身安全均構成嚴重之威脅，自
      均屬兇器之一種。
（二）被告於八十九年十月十八日凌晨三時許，在台北市○○區○○街一三四巷二六
      號處，竊取乙○○所有置於上址之車號ＡＯ─六六二九號自用小客車輪胎三個
      部分，係與綽號「阿偉」之不詳姓名、年籍成年男子，共同為之，而由綽號「
      阿偉」之男子在旁把風，而由被告下手行竊等情，業據被告於八十九年十二月
      十五日警訊中，供承不諱。被告嗣於翌（十六）日檢察官偵查中，亦自承：「
      警訊所言實在」等語（分見第二一一號偵查卷第四頁反面、第二十頁反面）。
      即被告於原審九十年五月二十一日審理時，亦自陳：「阿偉在旁邊看」等（見
      原審卷第二十五頁）語；是足證被告於警訊中供稱：「我於竊盜時有夥同另一
      不知名但綽號『阿偉』之男子共同竊盜」等語尚非子虛，即非不能採信。
四、綜上所述，被告前述上訴意旨所陳各節，於法均非可採，其執此上訴意旨，任意
    指摘原判決不當，並稱原審量刑過重，求予撤銷改判，為無理由，應予駁回。
據上論結，應依刑事訴訟法第三百七十三條、第三百六十八條，判決如主文。
本案經檢察官鄭龍照到庭執行職務。
中      華      民      國      九十    年      八      月    三十一    日
                              臺灣高等法院刑事第十庭
                                    審判長法  官  溫  耀  源
                                          法  官  何  菁  莪
                                          法  官  林  銓  正
右正本證明與原本無異。
不得上訴。
                                          書記官  吳  美  貞
中      華      民      國      九十    年      九      月      七      日
附錄：本案論罪科刑法條全文
刑法第三百二十一條第一項第三款
犯竊盜罪而有左列情形之一者，處六月以上五年以下有期徒刑：
一、於夜間侵入住宅或有人居住之建築物、船艦或隱匿其內而犯之者。
二、毀越門扇、牆垣或其他安全設備而犯之者。
三、攜帶兇器而犯之者。
四、結夥三人以上而犯之者。
五、乘火災、水災或其他災害之際而犯之者。
六、在車站或埠頭而犯之者。
前項之未遂犯罰之。


司法院資訊處製作；財團法人民間司法改革基金會備份。
